【裁判字號】    94,重上更(三),202
【裁判日期】    950117
【裁判案由】    違反麻醉藥品管理條例
【裁判全文】
臺灣高等法院刑事判決           94年度重上更(三)字第202號
上  訴  人
即  被  告  丁○○
選任辯護人  黃怡騰律師
            楊克成律師
上列上訴人因違反麻醉藥品管理條例案件，不服臺灣臺北地方法
院87年度訴字第894 號中華民國87年11月5 日第一審判決（起訴
案號：臺灣臺北地方法院檢察署87年度偵字第7641號），提起上
訴，本院判決後，經最高法院第三次發回更審，本院判決如下：
    主  文
原判決關於丁○○部分撤銷。
丁○○非法持有化學合成麻醉藥品，處有期徒刑壹年。
扣案如附表所示之安非他命伍包及裝安非他命之紫色塑膠袋壹個
均沒收。
    事  實
一、丁○○原任職華夏海灣塑膠股份有限公司，業餘則以其所有
    之HZ─3084號自用小客車（起訴書誤載為計程車）在苗栗線
    頭份鎮○○路騝騰車行靠行載客兼職營業。民國87年4 月12
    日下午2 時許，丙○○（業經判決無罪確定）以電話租用丁○○駕駛上開自小客車由頭份鎮載其至台北市逛街購物。詎
    丁○○明知安非他命前經行政院衛生署於79年10月9 日公告
    列為修正前麻醉藥品管理條例第2 條第4 款所規定之化學合
    成麻醉藥品管理，不得非法持有；竟將其由不詳途徑所取得
    而持有如附表所示之安非他命5 包（共重136.48公克，驗餘
    淨重合計136.34公克）以塑膠袋包裝後隨身攜帶前往，並於
    同日下午2 時30分左右至丙○○處載詹女自苗栗線頭份鎮○○道一號高速公路北上，途中丙○○以行動電話邀約居住於
    桃園縣八德市之友人呂麗雲（業經判決無罪確定）一同北上
    ，彼等途經國道一號高速公路中壢交流道時下交流道搭載讓
    呂麗雲上車，旋再繼續北上，於當日下午約5 時許抵達台北
    市後，三人一同至台北市○○○路○段海霸王餐廳用餐，餐
    畢約6 時30分許，詹、呂二女另行至台北市○○○路○段附
    近逛街購物及商談事情，而呂麗雲攜有行動電話2 支，遂將
    其中0000000000號行動電話交予丁○○，作為其與丙○○搭
    車返家時與丁○○聯絡之用。嗣因警方接獲線報知悉將有毒
    品交易而於同日晚間9 時10分許，在台北市○○路166 巷口
    附近查緝，適遇在該處等候詹、呂二女之丁○○，經警認丁○○行跡可疑，上前盤查後，在其褲袋內查扣得其非法持有
    如附表所示之安非他命5 包及包裝用塑膠袋1 個。
二、案經臺北市政府警察局松山分局移送臺灣臺北地方法院檢察
    署檢察官偵查起訴。
    理  由
甲、證據能力方面：
一、被告警詢筆錄部分：
  (一)被告雖指稱被查獲後遭警員刑求逼供等語，惟查被告經移送
    檢察官偵訊時雖否認知悉扣案物品為安非他命，陳稱「警察
    迫我承認」等語（偵查卷第30頁），然並未指稱如何遭警察
    刑求，其後於87年4 月22日、同年5 月12日檢察官訊問時，
    及同年6 月5 日、6 月18日、7 月7 日原審法院訊問時，均
    始終未陳述其曾遭警員刑求逼供，迨至87年8 月4 日始於原
    審法院指稱：「當天他們有打我胸部，並用水灌我，並用腳
    踢我下襠，也用電擊棒恐嚇我，不招的話要帶我至地下室揹
    寶劍。」等語（原審卷第105 頁反面），嗣後於本院更二審
    準備程序中則指稱：「我被押上車就被Ｋ，到警局眼睛就被
    矇、就被灌水、被Ｋ，…上車是先用槍打我後背，到警局，
    就將我手反銬，用厚書本墊我前胸部猛Ｋ，先打我一頓才說
    ，…打我的只有一個，將書本墊我前胸部打我，再問我筆錄
    ，我筆錄不簽，又打，並說我再不承認，就帶我到下面背寶
    劍，…（提示警詢筆錄）他們是逼我承認我知道那包是安非
    他命。…刑事組沒有人打我。」等語（本院上更(二)字卷第19
    頁），關於其如何遭刑求之經過情形所述並非完全一致。另
    證人即對被告製作第一次警訊筆錄之松山分局三民派出所警
    員乙○○證稱未對被告刑求（原審卷第96頁反面），且被告
    於87年4 月13日因本案遭羈押入臺灣臺北看守所內檢查時，
    並無任何受傷情形，被告亦自承無內外傷，有該所87年10月
    19日北所傑衛字第6331號函及所附之新收被告內外傷紀錄表
    影本在卷可憑（原審卷第129、130頁），與被告所述遭毆打
    之情形顯然不符，是被告辯稱曾遭警刑求乙節，固非可採。
  (二)惟被告於本院更二審審理中聲請調閱警詢時之錄音帶勘驗乙
    節，據臺北市政府警察局松山分局函覆本院稱經調閱歸檔卷
    資，未發現存有警詢錄音帶，有該分局94年4 月15日北市警
    松分刑字第09430417400 號函在卷可按（見本院上更(二)字卷
    第28頁）。是被告於警詢中所製作之筆錄，顯未符刑事訴訟
    法第100 條之1 第1 項訊問被告應全程連續錄音之規定；且
    本院認被告在警詢中所供述之內容經調查結果無法證明與事
    實相符（詳如後述），依刑事訴訟法第156 條第1 項規定仍
    無證據能力。
二、按修正後刑事訴訟法施行法第7 條之3 規定：「中華民國92
    年1 月14日修正通過之刑事訴訟法施行前，已繫屬於各法院
    之案件，其以後之訴訟程序，應依修正刑事訴訟法終結之。
    但修正刑事訴訟法施行前已依法定程序進行之訴訟程序，其
    效力不受影響。」，92年1 月14日修正、同年2 月6 日公布
    之刑事訴訟法，業於同年9 月1 日施行，本案係於87年6 月
    5 日繫屬第一審法院，嗣經本院於91年1 月22日為第一次更
    審判決（90年度上更(一)字第649 號），雖經最高法院第三次
    發回更審，然依上揭規定，於刑事訴訟法施行前第一、二審
    就可得為證據之證據資料（除被告警詢筆錄外），已依法定
    程序調查者，其效力不受影響，自仍得為證據，併此敘明。
乙、認定犯罪事實所憑之證據及理由：
一、訊據上訴人即被告丁○○對其於案發當日受僱於丙○○，由
    苗栗線頭份鎮搭載丙○○並沿途搭載呂麗雲北上，三人至台
    北市海霸王餐廳用餐後分手，嗣於當晚在前揭時地遭警方查
    獲，並在其褲袋內查扣得安非他命5 包等事實，固坦承不諱
    ，惟否認上揭犯行，辯稱：伊僅受僱於丙○○並沿途搭載呂
    麗雲駕車北上，查扣物品係呂麗雲所交付託其保管，其並未
    開啟亦不知係安非他命，在海霸王用餐後有一男子出現，呂
    麗雲託其載送該男子至台北市民生社區，該男子下車後其在
    等候時即為警查獲云云。
二、惟查：
  (一)被告係於87年4 月12日晚間9 時10分許，在台北市○○路16
    6 巷口附近其駕駛之前開小客車上遭警查獲，並在其褲袋內
    查扣得安非他命五5 包等事實，業據被告坦承不諱（原審卷
    第32頁反面、第105 頁反面、本院上更(二)字卷第55頁、本院
    重上更(三)卷第18頁），核與證人即警員乙○○、廖得超、甲○○證述查獲被告時之情形相符（原審卷第96頁、本院上訴
    字卷第42頁、第59頁、本院重上更(三)卷第40至42頁），並有
    扣案之安非他命5 包可稽。至扣案之安非他命5 包經鑑定結
    果，均檢出甲基安非他命成分，未檢出嗎啡或海洛因成分，
    查獲時之淨重及驗餘淨重均如附表所示，亦有內政部警政署
    刑事警察局87年6 月4 日刑鑑字第35998 號鑑驗通知書可憑
    （原審卷第55頁。該鑑驗通知書內關於編號三部分記載為：
    「淨重34.11公克，取0.02公克化驗，餘34.19公克」，其中
    「餘34.19公克」顯係「餘34.09公克」之誤載，惟此誤載與
    該鑑驗通知書之正確性及證據能力不生影響，由本院逕予更
    正）。另查證人廖得超證稱：其當場訊問被告是什麼東西，
    被告說是安非他命等語明確（詳本院上訴字卷第59頁），且
    扣案之5 包安非他命雖係以紫色塑膠袋包裝，然總淨重共達
    136.48公克，數量並非微少，明顯可得知係細微顆粒類之物
    品，被告辯稱其不知該物品係安非他命云云，顯屬卸飾之詞
    ，要無可採。
  (二)被告雖另辯稱扣案之安非他命係由呂麗雲所交付，其與呂麗
    雲、丙○○在海霸王用餐後有一男子出現，呂麗雲託其載送
    該男子至台北市民生社區，該男子下車後其在等候時即為警
    查獲等語。按呂麗雲業經本院前審判決無罪確定在案（90年
    度上更(一)字第649 號），且查：(1)被告雖指稱扣案之安非他
    命係呂麗雲所交付，惟此業為呂麗雲始終堅決否認，呂麗雲
    以證人身份在本院所證述之情節（見本院上更(二)字卷51至56
    頁），與其在警詢、偵查、及歷審中所供述之情節經核均相
    互一致。而被告在松山分局三民派出所第一次警詢時供稱：
    「扣案之安非他命，於呂大姐自苗栗上車之時即交付予我，
    要我收藏放置於口袋內，當時我即知道該包藥物為安非他命
    禁藥，要我一起同她送安非他命至台北交貨販售」等語（偵
    查卷第6 頁反面），而於松山分局第二次警詢中改稱：「…
    至台北後三人便一起在南京東路四段海霸王餐廳二樓用餐，
    當時約為17時許，我們三人吃飯到約18時30分許，呂麗雲即
    交了一包東西給我，那包東西就是為警方查獲之安非他命」
    等語（偵查第9 頁反面），嗣在原審又曾供稱：東西是呂麗
    雲在台北市民生社區交付等語（原審卷第31頁反面），關於
    呂麗雲交付扣案物品之時間、地點前後所供互異，已難以採
    信。又呂麗雲自中壢交流道上車後迄用餐完畢與被告分手時
    止，被告、呂麗雲、丙○○三人始終在一起，如扣案之安非
    他命果真係呂麗雲交付與被告，理應為丙○○目睹知悉，惟
    丙○○多次供稱：不知道呂麗雲有拿東西給被告，也沒有看
    見等語（偵查卷第32頁、本院上訴字卷第34頁反面、第60頁
    反面、第61頁）。故被告辯稱安非他命係呂麗雲所交付乙節
    ，已難以採信。(2)呂麗雲係於事發當日原本欲至頭份鎮，因
    丙○○搭乘被告駕駛之自小客車北上，在途中以行動電話聯
    絡相邀北上，呂麗雲始在中壢交流道上車，於車上呂女並未
    使用行動電話等情，業為呂麗雲及丙○○供述一致，並為被
    告所不否認。又呂麗雲及丙○○與被告在海霸王餐廳用餐完
    畢分手後，呂麗雲與丙○○二人相偕前往逛街及商談呂麗雲
    與丙○○之夫交往事宜，後因呂麗雲身體不適，再至台北市
    ○○路喬美賓館休息，至被告遭逮捕後，於翌日（13日）凌
    晨1 時許始與被告取得聯繫約在海霸王餐廳前見面等情，復
    據呂麗雲及丙○○迭次供明一致。呂麗雲既然係臨時受邀而
    隨同丙○○搭乘被告所駕之車北上，上車後至遭警方查獲為
    止，又始終與丙○○同處，似此情形，其如何產生販賣毒品
    之意圖而攜帶安非他命前往？又如何與買主連繫？又如何敢
    輕易將數量及價值不斐之毒品交予被告？自有可疑。至於被
    告於警詢中雖供稱：曾被呂麗雲雇用送兩次貨，這次是第三
    次，但不知運送何物等語（偵查卷第8 頁反面），然此業為
    呂麗雲堅決否認；被告在本院前審亦否認曾為上開陳述（上
    更(一)字卷第121 頁）。另在原審時又陳稱係第一次載呂麗雲
    ，以前在車行見過一、二次等語（原審卷第12頁、第32頁）
    ，被告本身之供述已前後矛盾，且又查無任何補強證據足以
    證明被告該部分之供述與事實相符，自無可採。(3)被告在派
    出所時供稱：到達海霸王飯店時有一不詳男子在門前接迎，
    飯後由該男子引導到民生社區查獲地，該男子下車等候買主
    ，並與其約定待其找買主收到貨款後，再由我將安非他命交
    付買主等語（偵查卷第6 頁反面、第7 頁），嗣後亦多次供
    稱：在海霸王用餐後有一男子出現，呂麗雲託其載送該男子
    至台北市民生社區，該男子下車後其在等候時即為警查獲等
    語。然則被告於本院前審時有否認有該名不詳男子，供稱：
    事實上並沒有這個人的存在，派出所筆錄完全是我編造的等
    語（本院上更(一)字卷第27頁、第28頁）。另查丙○○、呂麗
    雲亦始終堅決否認有不詳男子出現，陳稱只有渠等三人一起
    吃飯等語（丙○○部分見偵查卷第12頁、第53頁，呂麗雲部
    分見偵查卷第33頁反面、原審卷第31頁、本院上訴字卷第34
    頁反面）。至於警員廖得超證稱：查獲當時無高高瘦瘦男子
    ，不清楚等語（本院上訴字卷第61頁反面），警員乙○○證
    稱：查獲時有一男子距離車子約5 公尺，當時不敢確認等語
    （本院上更(一)字卷第54頁）。緣當時既均無法確認該男子與
    本案有無關聯，則該男子或係無關之路人，或係欲與被告見
    面者，皆有可能，自無法證明確有被告指稱在海霸王現身並
    帶同其至查獲地點之不詳男子存在，被告此部分之辯解亦無
    可採，其在警詢中之前開供述亦無法證明與事實相符。(4)又
    扣案安非他命之包裝袋經送鑑定有無指紋，經內政部警政署
    刑事警察局以氰丙烯酸酯法處理過後，未發現有可資比對之
    指紋，有內政部警政署刑事警察局87年7 月20日（87）刑紋
    字第050377號函及90年7 月20日（90）刑紋字第142603號函
    （原審卷第89頁、本院上更(一)字卷第15頁）可參，當無法證
    明呂麗雲曾接觸過扣案之安非他命。(5)呂麗雲因攜帶有行動
    電話兩具，故將其中0000000000號行動電話交予被告，作為
    搭車返家時與被告連絡之用，業經呂麗雲供述在卷。而呂麗
    雲及丙○○與被告分手後，呂麗雲仍留有乙只裝有衣物之行
    李在被告車上乙節，業據被告及呂麗雲分別供述在卷（本院
    上更(一)字卷第141 頁、上更(二)字卷第54頁），且與證人乙○○證述之情節相符（原審卷第96頁、本院上訴字卷第42頁反
    面）。是呂麗雲既仍有衣物行李留置在被告車上，回程自係
    約定搭乘被告所駕駛之小客車，則呂麗雲將行動電話乙支交
    予被告作為返回時聯絡之用，即與情理無違。另查呂麗雲之
    警詢筆錄雖記載有警員詢以：「於本日（13日）凌晨你曾以
    電話0000000000打出至丁○○所使用的電話0000000000號向
    譚某詢問『我那包東西呢？』，譚某並與你相約在南京東路
    四段北寧路口要交付『那包東西』給妳，譚某還言明因為那
    包安非他命差點被警方逮捕，所以希望快點還給妳，妳如何
    解釋那包東西是何物？」，呂麗雲答稱：「我所說的那包東
    西是指行動電話，並非指安非他命。」（偵查卷第15頁）。
    惟據證人即松山分局三組承辦警員黃肇村證稱：該通電話係
    被告在三組辦公室打電話約丙○○、呂麗雲在海霸王餐廳前
    見面等語（原審卷第92頁），另依中華電信公司檢送000000
    0000號電話之通聯記錄顯示（原審卷第115 頁），被告持用
    之0000000000號行動電話係於87年4 月13日凌晨1 時15分56
    秒撥打至呂麗雲持用之0000000000號行動電話通訊，而非由
    呂麗雲撥打電話與被告，由此可見該通電話應係被告遭查獲
    後，因被告供稱與丙○○、呂麗雲一同北上，並指稱安非他
    命係由呂麗雲交付，而由警方指示被告以電話邀約丙○○、
    呂麗雲見面後一併予以逮捕，否則被告已遭警察逮捕，豈有
    任由被告以行動電話對外聯絡通訊之可能。故該警詢筆錄中
    關於係呂麗雲以電話聯絡被告並詢問「我那包東西」部分之
    記載，自與事實不盡相符。(6)綜上所述，被告辯稱扣案之安
    非他命係呂麗雲所交付，及其係載送不詳男子前往等語，亦
    無非為推諉卸責之詞，不足採信。
  (三)綜上所述，本案事證明確，被告犯行應堪認定。
丙、論罪之理由；
一、核被告所為，係犯修正前之麻醉藥品管理條例第13條之1 第
    2 項第5 款之非法持有化學合成麻醉藥品罪（按麻醉藥品管
    理條例於88年6 月2 日經總統令修正公布名稱為「管制藥品
    管理條例」，並均刪除刑事罰則）。查毒品危害防制條例於
    87年5 月20日經總統公布施行，於同年月23日生效，該條例
    第2 條第1 項第2 款將安非他命列為第二級毒品，被告行為
    後之法律已有變更，按麻醉藥品管理條例第13條之1 第2 項
    第5 款之非法持有化學合成麻醉藥品罪，法定刑為二年以下
    有期徒刑、拘役或五千元以下罰金，而毒品危害防制條例第
    11條第2 項之持有第二級毒品罪，法定刑則為二年以下有期
    徒刑、拘役或新台幣三萬元下以罰金；另毒品危害防制條例
    復於92年7 月9 日經總統修正公布，93年1 月9 日施行，其
    中第11條增訂第4 項規定持有毒品達一定數量者，加重其刑
    到二分之一，其標準由行政院定之。行政院據此於93年1 月
    7 日發布「轉讓持有毒品加重其刑之數量標準」並於第2 條
    第2 項規定持有第二級毒品者為淨重10公克以上。則本件被
    告非法持有之安非他命數量，其淨重達136.34公克，亦符毒
    品危害防制條例修正後之第11條第4 項之規定。則比較新舊
    法之結果，仍以修正前麻醉藥品管理條例之規定有利於被告
    ，依刑法第2 條第1 項但書規定，自應適用修正前麻醉藥品
    管理條例之規定處斷。
二、至公訴意旨固認被告係與丙○○、呂麗雲共同意圖販賣而持
    有安非他命等語。惟查：一本案查扣如附表所示之安非他命
    ，與丙○○、呂麗雲無關，業經本院認定如上，且渠二人並
    經本院前審分別以88年度上訴字第324 號、90年度上更(一)字
    第649 號判決無罪確定在案。二又本案係臺北市政府警察局
    松山分局三民派出所主管甲○○於當晚9 時許接獲民眾電話
    檢舉有毒品交易，檢舉電話中並指明交易之時間、地點、車
    號、車型，甲○○隨率警員前往當場查獲被告等情，業據證
    人即三民派出所主管甲○○、乙○○、廖得超分別證述在卷
    （甲○○部分見本院上更(一)字卷第79、80頁，乙○○部分見
    原審卷第59頁反面、本院上訴字卷第42頁、本院上更(一)字卷
    第52頁，廖得超部分見本院上訴字卷第59頁），並有臺北市
    政府警察局松山分局函轉大同分局查覆案發經過之大同分局
    90年10月24四日北市警同分刑字第9063306500號函可參（上
    更(一)字卷第107、108頁）。至證人乙○○雖於本院前審中證
    稱：當日下午2 時許被告從苗栗出發時即接獲線報，案發前
    10分鐘又接獲線報等語，惟證人甲○○明確證稱：「這件線
    報是9 點多民眾打電話進來，給我們時間、地點…我就帶隊
    去包抄」「當時有好幾條線報在辦，本件線報係晚間9 時許
    民眾打電話檢舉，據其查閱警局歸檔資料下午2 時許應無本
    案線報等語（本院上更(一)字卷第79頁、第118 頁）。而本件
    之檢舉電話係由甲○○接獲，並非由警員乙○○接獲，且該
    派出所原本即有數件毒品案件線報，故證人乙○○關於在當
    日下午2 時許即接獲線報部分之證言，或係出於記憶混淆所
    致。另者，證人甲○○於本院重上更(三)審理中復到庭具結證
    稱：報案人並沒有說毒品交易的數量及金額，僅稱地點在保
    齡球館前；報案人非警方線民，亦未具名；渠等到達現場時
    （指查獲被告之所在），現場是一市場，只有小車可以進入
    ，而且被告的車是外縣市的，於渠等抵達時並稍有移動，渠
    因此覺得懷疑，才上前盤查等語（本院重上更(三)審理卷第40
    、41頁）。此並有上開臺北市政府警察局松山分局函轉大同
    分局查覆案發經過之大同分局90年10月24四日北市警同分刑
    字第9063306500號函文在卷可參。足見警員所接獲之線案並
    未明確指明如何進行毒品交易，且亦不知何人為洽購毒品者
    ，則能否單憑警員甲○○所接獲不明人士之報案，即認確有
    買賣毒品交易之情事，已非無疑。況，警員抵達現場時，被
    告係坐在駕駛座上，別無他人在場，亦經證人甲○○證述無
    誤（同上卷頁）。尚難僅因被告持有安非他命即謂其有販賣
    之意圖。再，稽之卷內中華電信股份有限公司臺灣北區電信
    分公司雙和營運處87年10月2 日雙營字第066 號函附電話
    通聯紀錄（原審卷第114、115頁），其上0000000000號行動
    電話，自87年4 月12日下午6 時30分至被告於下午9 時10分
    許為警查獲前，並無電話通聯紀錄。益證被告所辯無聯絡買
    賣毒品之事，應非虛詞。從而公訴人徒以被告持有相當數量
    之安非他命即臆斷被告有營利販賣之意圖，尚無足取。又被
    告查獲時之尿液經檢驗結果，呈安非他命陰性反應，有臺北
    市立療養院煙毒尿液檢驗報告書可按（原審卷第59頁，編號
    7380），可見被告本身並無施用安非他命犯行。扣案之安非
    他命亦非被告為供自己施用之目的而持有者灼然甚明。三本
    件固無證據證明被告係基於意圖販賣而持有如附表所示之安
    非他命，惟單純非法持有化學合成麻醉藥品之行為與檢察官
    起訴事實所指之意圖販賣而持有化學合成麻醉藥品行為，基
    本事實相同，當為起訴效力所及。本院自得變更其起訴條，
    併此說明（最高法院85年度台上字第638 號判決參酌）。
丁、撤銷改判及科刑沒收之理由：
一、原判決對被告予以論科，固非無見。然查：(1)扣案如附表編
    號三所示之安非他命1 包，驗餘淨重應為34.09 公克，已如
    前述，原判決疏未注意刑事警察局之鑑驗通知書就該部分有
    誤載情事，竟認定該包安非他命驗餘淨重為34.19 公克，超
    過取樣檢驗前之數量，自有不當。(2)原判決認定丙○○、呂
    麗雲均為共同正犯，亦有未洽。(3)被告所為僅屬單純非法持
    有化學合成麻醉藥品罪，原審未予詳查，誤被告係犯意圖販
    賣而持有化學合成麻醉藥品罪，亦有未當。被告仍執陳詞提
    起上訴否認犯罪，雖無理由，然原判決既有可議，自屬無可
    維持，應由本院將原判決撤銷，另為適法諭知。
二、爰審酌被告雖無施用安非他命之習慣，竟無故持有數量非微
    之安非他命，易對社會造成危害及其素行、犯罪動機、目的
    、手段、危害程序、犯後態度等一切情狀，量處有期徒刑壹
    年，以示儆懲。扣案如附表所示之安非他命5 包係違禁物，
    用以裝置上開安非他命之紫色塑膠袋1 個係被告所有供非法
    持有安非他命所用之物，依法均予宣告沒收。
戊、被告辯護人另聲請傳喚證人丙○○，經本院按址傳喚未據其
    到庭，而丙○○就本案所知悉之經過事實，業於偵、審中供
    述綦詳，被告對其供述之證據能力亦無異見，且於本院審理
    中捨棄此證據方法，是本院認無傳拘其到庭重複作證之必要
    ，併此敘明。
據上論結，應依刑事訴訟法第369 條第1 項前段、第364 條、第
299 條第1 項前段、第300 條，修正前麻醉藥品管理條例第13條
之1 第2 項第5 款，刑法第11條、第2 條第1 項但書、第38條第
1 項第1 款、第2 款，判決如主文。
本案經檢察官呂光華到庭執行職務。
中    華    民    國    95    年    1     月    17    日
                  刑事第二十庭審判長法  官  陳貽男
                                    法  官  高明哲
                                    法  官  許仕楓
以上正本證明與原本無異。
檢察官如不服本判決，應於收受送達後十日內向本院提出上訴書
狀，其未敘述上訴理由者，並得於提起上訴後十日內向本院補提
理由書狀（均須按他造當事人之人數附繕本）。
被告不得上訴。
                                    書記官  劉貞達
中    華    民    國    95    年    1     月    19    日
附表：
┌──┬──────┬────────┐
│編號│淨重（公克）│驗餘淨重（公克）│
├──┼──────┼────────┤
│一  │17.05       │17.03           │
├──┼──────┼────────┤
│二  │34.11       │34.08           │
├──┼──────┼────────┤
│三  │34.11       │34.09           │
├──┼──────┼────────┤
│四  │17.02       │16.98           │
├──┼──────┼────────┤
│五  │34.19       │34.16           │
├──┼──────┼────────┤
│共計│136.48      │136.34          │
└──┴──────┴────────┘
附錄本案論罪科刑法條全文
修正前麻醉藥品管制條例第13條之1 第2 項第5 款：
違反前條之規定，其屬於第2 條第1 款至第3 款之麻醉藥品者，
應分別依法處罰。
5.非法持有者，處二年以下有期徒刑、拘役或五千元以下罰金。


司法院資訊處製作；財團法人民間司法改革基金會備份。
